臺灣臺南地方法院民事裁定
111年度法字第11號
聲  請  人  黃世昌  





上列聲請人聲請變更法人捐助章程，本院裁定如下：
    主  文
財團法人宏遠數學文教基金會捐助暨組織章程第6條、第7條、第
8條、第9條，准予變更為如附表修正後條文所示。
聲請程序費用新臺幣1,000元由聲請人負擔。
    理  由
一、聲請意旨以：聲請人為財團法人宏遠數學文教基金會之董事
    長，該財團法人於民國86年12月16日經臺南市政府核准設立
    ，並聲請本院登記處准予登記及核發法人登記證書在案。因
    應業務需要，於110年1月12日召開第五屆第三次董事會，並
    決議修訂捐助暨組織章程第6條、第7條、第8條、第9條，詳
    如附表「修改後條文」欄所示，爰依民法第62條、第63條規
    定，聲請變更捐助章程等語。
二、按財團之組織及其管理方法，由捐助人以捐助章程或遺囑定
    之。捐助章程或遺囑所定之組織不完全，或重要之管理方法
    不具備者，法院得因主管機關、檢察官或利害關係人之聲請
    ，為必要之處分；又為維持財團之目的或保存其財產，法院
    得因捐助人、董事、主管機關、檢察官或利害關係人之聲請
    ，變更其組織，民法第62條、第63條分別定有明文。次按法
    院依民法第62條為必要之處分及第63條變更財團之組織前，
    應徵詢主管機關之意見；非訟事件法第62條前段亦有明文。
三、經查：聲請人上開主張，業據其提出法人登記證書、該財團
    法人新舊捐助暨組織章程、條文修正對照表、110年1月12日
    董事會會議事錄、臺南市政府教育局111年3月2日南市教社
    字第1110225074號函為證，堪信為實。又聲請人捐助暨組織
    章程第6條、第7條、第8條、第9條修正為如附表修正條文所
    示，核與聲請人設立目的與精神並不違背，且與民法有關法
    人之規定亦無牴觸，並經報請主管機關臺南市政府教育局同
    意備查在案，本院毋庸再徵詢主管機關之意見。是聲請人聲
    請變更捐助暨組織章程第6條、第7條、第8條、第9條，尚無
    不合，應予准許。
四、依非訟事件法第21條第1項前段、第24條第1項，裁定如主文
    。
中　　華　　民　　國　　111 　年　　4 　　月　　8　　日
                  民事第一庭    法  官　張桂美
以上正本係照原本作成。
如對本裁定抗告須於裁定送達後10日內向本院提出抗告狀，並繳
納抗告費新臺幣1,000元。　　　　　　　　　
中　　華　　民　　國　　111 　年　　4 　　月　　11　　日
                                  書記官  林彥丞
附表： 財團法人宏遠數學文教基金會捐助暨組織章程  原條文 修正後條文 第六條 本會董事會置董事七人。成大數學系現任系主任為當然董事並兼董事長。第一屆董事由籌備委員遴選產生之，董事會視情形需要得聘請名譽董事長、名譽董事；所有董事均為無給職。 第六條 本會董事會置董事七人。成大數學系現任系主任為當然董事。第一屆董事由籌備委員遴選產生之，董事會視情形需要得聘請名譽董事長、名譽董事；所有董事均為無給職。 第七條 董事長綜理會務，對外代表本會，對內處理會務。 第七條 本會董事互選一人為董事長，綜理會務，對外代表本會，對內處理會務。 第八條 本會董事任期與國立成功大學數學系現任系主任相同，連選得連任，董事因故出缺時，董事會得另行選聘適當人員補足原任期，每屆董事任期屆滿前二個月，由下屆成功大學數學系系主任提名下屆董事名單，現任董事會應召集會議改選下屆董事。 第八條 本會董事任期三年，連選得連任。期滿連任之董事，不得逾改選董事總人數五分之四，唯當然董事不計入連任及改選董事人數。董事因故出缺時，董事會得另行選聘適當人員補足原任期，每屆董事屆滿前二個月，由成功大學數學系系主任提名下屆董事名單，現任董事會應召集會議改選下屆董事。 第九條 本會董事會每年至少開會一次，會議由董事長召集並任主席。必要時經三分之一以上董事之連署，得召開臨時會議。 第九條 本會董事會每半年至少開會一次，會議由董事長召集並任主席。必要時經三分之一以上董事之連署，得召開臨時會議。